【裁判字號】    99,訴,2156
【裁判日期】    991029
【裁判案由】    妨害性自主
【裁判全文】
臺灣板橋地方法院刑事判決              99年度訴字第2156號
公  訴  人  臺灣板橋地方法院檢察署檢察官
被      告  乙○○
指定辯護人  本院公設辯護人  丙○○
上列被告因妨害性自主案件，經檢察官提起公訴（九十九年度偵
字第六四四一號），本院判決如下：
    主  文
乙○○犯強制性交罪，處有期徒刑柒年。
    事  實
一、乙○○明知其自身並未從事改運、作法事等工作，亦未學過
    畫符改運之法，竟於民國九十九年一月十九日，在臺北縣板
    橋市○○○街之「米蘿服飾店」內，結識代號00000000號之
    成年女子（真實姓名及年籍詳卷，下稱甲 ○）後，於言談間
    知悉甲 ○對鬼神、命運之說存有敬畏之心，竟對甲 ○誆稱若
    改運工作才會更好云云，致當時處於工作低潮之甲 ○信以為
    真，並與乙○○相約見面，嗣乙○○與甲 ○見面，並於數次
    佯裝為甲 ○作法改運以取得甲 ○之信任後，竟基於強制性交
    之接續犯意，於九十九年一月二十七日白晝至晚間之期間（
    起訴書誤認係九十九年一月二十四日至三十一日期間），在
    臺北縣板橋市○○路○段之溪北公園內，先對甲 ○誆稱甲○
    身體內有女鬼，致甲 ○心生害怕而應允讓乙○○為之驅鬼、
    改運，其二人先至溪北公園對面之臺北縣板橋市○○路○段
    一三六號之OK便利商店內購買紅包袋後，再至溪北公園與沙
    崙國小之間之篤行路二段之天橋上，乙○○於甲 ○之胸口做
    抽出動作，誆以女鬼已放進紅包袋內，其二人又再前往溪北
    公園內，乙○○遂要甲 ○跨過該公園內石頭旁之水，惟甲 ○
    未為此舉，因甲 ○此時身體有異而不能動彈，故乙○○於此
    際又對甲 ○誆稱該女鬼又來且已跑至甲 ○下體即陰道內，必
    須以其手指伸進甲 ○下體才能驅鬼云云，致甲 ○心生畏懼，
    利用甲 ○為驅鬼及改運而心理仍受壓制之情況下，違反甲○
    之意願，以手指插入甲 ○下體內之方式，對甲 ○強制性交得
    逞；復於九十九年一月三十一日下午，乙○○又以聊天散心
    為由邀同甲 ○前往臺北市九號水門之渡船頭附近公園內，於
    聊天中突然要甲 ○躺著，未經甲 ○同意而違反甲 ○之意願，
    再以其手指插入甲 ○下體內之方式，對甲 ○強制性交得逞（
    此部分起訴書誤認係九十九年一月二十四日至三十一日期間
    ，以驅鬼及改運之理由為強制性交行為）。嗣於九十九年二
    月一日，因甲 ○對男友羅泳畯提及遭乙○○以前開方式為之
    後，經羅泳畯報警處理，始循線查悉上情。
二、案經甲 ○訴由臺北縣政府警察局板橋分局報告臺灣板橋地方
    法院檢察署檢察官偵查起訴。
    理  由
壹、程序事項：
一、按被告以外之人於審判外之言詞或書面陳述，除法律有規定
    者外，不得作為證據；被告以外之人於偵查中向檢察官所為
    之陳述，除顯有不可信之情況者外，得為證據；又被告以外
    之人於檢察事務官、司法警察官或司法警察調查中所為之陳
    述，與審判中不符時，其先後之陳述具有較可信之特別情況
    ，且為證明犯罪事實存否所必要者，得為證據，刑事訴訟法
    第一百五十九條第一項、第一百五十九條之一第二項、第一
    百五十九條之二分別定有明文。查本件告訴人即證人甲 ○於
    警詢及偵查中所為之陳述，雖係被告乙○○以外之人於審判
    外之陳述，然觀之告訴人即證人甲 ○於警詢及偵查中所述關
    於被告對之有為本件以手指插入下體內之情節前後均大致相
    符，且於本院審理中，本院亦已依被告及其指定辯護人之聲
    請，傳喚告訴人甲 ○居於證人地位接受交互詰問，已賦予被
    告對質詰問權。而本院認為告訴人即證人甲 ○於警詢及偵查
    中所述關於被告對之有為本件以手指插入下體內之情節顯具
    有較為可信之特別情況，且為證明本件被告犯罪事實存否所
    必要，自應具有證據能力，而可由本院採為認定本件犯罪事
    實之依據。
二、本件認定犯罪事實所引用之本件卷內所有卷證資料（文書證
    據），並無證據證明係公務員違背法定程序所取得，被告及
    其指定辯護人於本院審判程序言詞辯論終結前就卷內以下引
    用之卷證資料之證據能力均表示無意見，且卷內以下引用之
    文書證據，亦無刑事訴訟法第一百五十九條之四之顯有不可
    信之情況與不得作為證據之情形，則依刑事訴訟法第一百五
    十九條之五之規定，本件認定事實所引用之本件卷證以下之
    文書等證據，均具有證據能力。
貳、實體事項： 
一、訊據被告固坦認其自身並未從事改運、作法事等工作，亦未
    學過畫符改運之法，卻於九十九年一月十九日在「米蘿服飾
    店」與告訴人甲 ○結識後，於言談間知悉告訴人甲 ○對鬼神
    、命運之說存有敬畏之心，並於數次邀同告訴人甲 ○見面時
    有對告訴人甲 ○為作法改運之事。於九十九年一月二十七日
    從白天到夜間有與告訴人甲 ○在溪北公園聊天，二人有去便
    利商店買紅包袋，嗣後有以紅包袋畫符方式對告訴人甲 ○為
    驅鬼之行為，以及於九十九年一月三十一日晚間九時許在臺
    北市九號水門之渡船頭附近公園內，有以其手指插入告訴人
    甲 ○下體內之事實，惟矢口否認有何該二次違反告訴人甲 ○
    之意願而為強制性交之犯行，辯稱：九十九年一月二十七日
    ，那天甲 ○與我聊天快到凌晨三點，後來我說女生一個人太
    晚回家不好，但她一直在那邊盧不想走，我要送她回去，她
    就自己說她好像被附身了不能動，好像生病一樣，我在甲 ○
    胸口就隔空畫了「勒令」兩個字，然後說「唵嘛呢叭咪吽」
    六個字的梵語箴言，然後甲 ○就說她好了，我跟她說那邊蚊
    子很多，換一下環境，就往沙崙國小她的住處走，到那邊的
    時候，她說她的身上有女鬼纏著她，她很難過，我就叫她陪
    我去便利商店買紅紙，但因為沒有紅紙就買紅包袋，買完後
    我們又走回沙崙國小門口，我就撕開紅包袋當作一般符咒紙
    在甲 ○前後左右，從腳底下到她的私處環繞一圈之後燒掉，
    我就說已經把她的女鬼驅走了，但甲 ○還是不想離開，我們
    就繼續聊天，她說太晚回去會被父親打，之後聊到天亮，這
    邊我沒有對她做什麼，只有畫符的時候畫過胸部、私處。我
    的確不會畫符，但因甲 ○賴著不走，所以我就騙她。九十九
    年一月三十一日那天晚上九點多在臺北市九號水門渡船頭，
    旁邊有椅子，我們就隨便找個地方坐下，當時人不多，我用
    手指插入甲 ○的性器官時，甲 ○很高興的接受，我當時有跟
    她說如果覺得不喜歡，可以隨時拒絕並跟我說，我可以隨時
    停止。甲 ○是為了與男友復合，為了交代該段期間行蹤才設
    詞構陷我云云。
二、然查：
  (一)被告與告訴人甲 ○於九十九年一月十九日在「米蘿服飾店」
    內結識，告訴人甲 ○於言談間有表示對鬼神、命運之說存有
    敬畏之心，而被告主動對告訴人甲 ○稱會作法、改運，因告
    訴人甲 ○當時處於工作低潮，遂而信之，其後二人數次相約
    見面，被告均有對告訴人甲 ○作法、改運以取得信任。於九
    十九年一月二十七日白晝至晚間之期間，在溪北公園內，被
    告先對告訴人甲 ○稱告訴人甲 ○身體內有女鬼，致告訴人甲
    ○心生害怕而應允讓被告為之驅鬼、改運，其二人又至溪北
    公園對面之OK便利商店內購買紅包袋後，再至溪北公園與沙
    崙國小之間之篤行路二段之天橋上，由被告於告訴人甲 ○之
    胸口做抽出動作，被告並稱女鬼已放進紅包袋內，其二人又
    再前往溪北公園內，被告要告訴人甲 ○跨過該公園內石頭旁
    之水，惟告訴人甲 ○未為此舉，因告訴人甲 ○此時身體有異
    而不能動彈，故被告又對告訴人甲 ○稱該女鬼又來且已跑至
    下體即陰道內，必須由被告以其手指伸進告訴人甲 ○下體才
    能驅鬼，致告訴人甲 ○心生畏懼而違反其意願，不得不讓被
    告以手指插入告訴人甲 ○下體內。復於九十九年一月三十一
    日下午，被告又邀同告訴人甲 ○前往臺北市九號水門之渡船
    頭附近公園內聊天，然被告突然要告訴人甲 ○躺著，未經告
    訴人甲 ○同意而違反其意願，再以手指插入告訴人甲 ○下體
    內一節，業據告訴人即證人甲 ○於本院審理中證述明確（參
    見本院卷九十九年九月二十日審判筆錄第七—九、十四—十
    九頁），並核與其前於警詢及偵查中證述：…被告用中指伸
    進我的下體。當時我試著想要動可是沒有辦法動，他說有一
    個女鬼跑到我的下體，他說必須要用手伸進去我的下體念咒
    趕走女鬼，我才不會變成植物人；…被告就跟我說女鬼跑到
    我的下體，他必須要把手伸進去我的下體才能夠驅鬼，我因
    為身體不能動就答應了他，後來被告就把手伸進我的褲子裡
    ，並把手伸進我的生殖器官裡。…另外在臺北的公園，詳細
    地址我不知道，被告也是利用幫我按摩的機會，用手伸進我
    的褲子，插入我的生殖器官等語大致相符（參見偵卷第十一
    、二六頁），且告訴人甲 ○發生上情後，仍相信被告，至九
    十九年二月一日其男友即證人羅泳畯與其聊天時始得知上情
    ，經證人羅泳畯詢問何以告訴人甲 ○讓被告這樣做，告訴人
    甲 ○仍向證人羅泳畯表示因其身體有女鬼，必須用這種方式
    才能驅鬼，證人羅泳畯當下覺得告訴人甲 ○遭被告欺騙，故
    才跟隨告訴人甲 ○前赴被告之約，並當面質問被告係神棍還
    是淫棍，被告則答以「淫棍」，之後在證人羅泳畯陪同下，
    告訴人甲 ○才至警局報案。而告訴人甲 ○於警詢中仍認為被
    告對其所為，是為了要趕鬼，覺得正常，其並覺得自己有被
    鬼附身，故需要做這些事一節，亦分別經證人羅泳畯於偵查
    中、對告訴人甲 ○製作警詢筆錄之員警即證人丁○○於本院
    審理中證述甚明（參見偵卷第二六－二七頁、本院卷九十九
    年八月十九日審判筆錄第十二頁），且被告於本院審理中對
    於證人羅泳畯、丁○○二人上揭所述情節均不否認，被告及
    其指定辯護人亦不爭執證人羅泳畯於偵查中上揭所述之證據
    能力，是足認證人羅泳畯、丁○○二人上揭所述各情，應可
    採信。至告訴人甲 ○於被告對其為上述第一次以手指插入其
    下體內之行為後，雖曾於九十九年一月三十日以親手製作卡
    片及小禮物各一份贈與被告（參見九十九年七月十九日公設
    辯護人準備書狀所附而置於本院證件存置袋內），惟細觀該
    卡片信封袋上係署名「郭先生」，卡片內文抬頭亦寫明「先
    生」等禮貌性用語，並無任何親暱之用字譴詞，且卡片內文
    亦僅係對被告之幫助表示感謝之意，足認告訴人甲 ○於當時
    在主觀認知上並未認為其與被告係情侶關係，而係相信被告
    有此等作法、改運之法力為其驅鬼而幫助之，故才以此表示
    感謝之意。綜合以上證人羅泳畯、丁○○上揭證述以及告訴
    人甲 ○所製作之卡片及小禮物各一份之情以觀，顯見告訴人
    甲 ○於報警之際仍極度相信被告對其所述所為各情，準此，
    苟非被告確有上述二次以手指伸進告訴人甲 ○下體內之情，
    則告訴人甲 ○實無需於警詢中即陳明此情，反恩將仇報而令
    救命恩人身陷囹圄之理！且更無需於偵查及本院審理中於具
    結作證後仍堅證此情不移。又被告雖以：甲 ○是為了與男友
    復合，為了交代該段期間行蹤才設詞構陷伊云云置辯。惟縱
    令告訴人甲 ○欲與其男友羅泳畯復合而需交代該段兩人未在
    一起之行蹤，依一般社會常情觀之，常人自會選擇雲淡風清
    而不涉及影響男女感情之事而輕描淡寫帶過方是，又何須憑
    空捏造有女鬼跑到其下體而遭人以手指伸入下體內驅鬼等不
    堪聞問之事而告知？如此，反而更招致與之交往之對方誤會
    及憤怒而更無復合之可能！是被告此部分所辯，更與常理相
    違，不足採信。據上，堪認告訴人即證人甲 ○前揭所述一次
    遭被告以改運、驅鬼作法為由而以手指伸進其下體內、一次
    遭被告突然要其躺著，未經其同意而違反其意願，再以手指
    插入其下體內之情，均可採信。復觀之被告於本院審理中已
    自承：怕甲 ○被別的神棍騙，所以才騙甲 ○會作法改運，實
    際上伊不會等語（參見本院卷九十九年十月四日審判筆錄第
    五頁）。基此，更彰顯被告係利用甲 ○對鬼神、命運之說存
    有敬畏之心以及取得告訴人甲 ○之信任後，於上述第一時地
    以女鬼在告訴人甲 ○身體、下體為由，致告訴人甲 ○心生畏
    懼，利用告訴人甲 ○為驅鬼及改運而心理仍受壓制之情況下
    ，違反告訴人甲 ○之意願，以手指插入告訴人甲 ○下體內而
    對之為強制性交之犯意及行為甚明；且又於上述第二時地，
    以聊天散心為由邀約告訴人甲 ○，在未經告訴人甲 ○同意而
    違反其意願下，又以手指插入告訴人甲 ○下體內而對之為強
    制性交之犯意及行為，皆可認定。
  (二)至辯護意旨雖以：綜觀甲 ○之指述，就被告以手指插入其下
    體之次數，於警詢、偵查、審理中，有四次、三次、二次之
    不同，且被告以手指插入其下體，是否均為了驅鬼作法一節
    ，甲 ○明確陳述僅其中一次，至於其他次係何情況下發生，
    甲 ○於法院審理中則明確陳述可能是因為被告認為氣氛佳、
    二人係情侶關係而為。又甲 ○所述驅鬼當時其身體不能動，
    超乎一般人正常經驗，難信為真實，而其他次則是兩情相悅
    。其次，依為甲 ○製作警詢筆錄之員警丁○○於法院審理中
    之證述，足認甲 ○精神狀況有疑，於未經專業醫師判斷以排
    除其有幻想、妄想可能之情況下，不宜逕採信甲 ○之指訴云
    云置辯。惟衡諸社會常情，告訴人甲 ○當時正處於工作之低
    潮，情緒低落，欲擺脫此情，且其自身以往生活經驗既已選
    擇相信鬼神及命運之說，故猛然遇到滿口鬼神並自稱會改運
    、作法之被告而遽然信之，並於認識後之十餘日期間內幾乎
    天天相約外出，故於警詢及偵審中未能就每天發生相同或類
    似之相約言論以及作法、改運等種種情節詳細交代或於陳述
    中加以混淆，且又隨時間經過而逐漸消逝部分記憶，故其陳
    述或因審、檢、辯各方詢問、詰問詳細與否而有所差別，本
    可理解，且亦符合社會生活經驗法則，此觀諸告訴人甲 ○仍
    能大致憶及發生上情之前後輪廓及發生地點，但未能詳細憶
    及發生明確時點可明，惟綜合告訴人甲 ○於警詢及偵審中所
    述，告訴人甲 ○就前開揭犯罪事實中所載二次被告各以何理
    由為藉對之以手指插入其下體內之情於警詢及偵審中始終證
    述甚明，僅於先前警詢及偵查中之詢問及回答相較於本院審
    理中所為詢問及回答較為省略而已，然本院認其所述此二次
    情節可採，理由已如前述，本件自無從以告訴人甲 ○於警詢
    及偵審中所述被告以手指插入其下體內之次數不一致，而遽
    謂告訴人甲 ○所陳全然不可採信，是辯護意旨此部分所辯，
    尚難採信。再者，告訴人甲 ○於上述第一時地中之身體是否
    不能動彈？此或因個人生理、心理體質差異而自我感覺有別
    ，旁人亦非身歷其境或身處其中，自無從對告訴人甲 ○當時
    感覺及處境感同身受，如告訴人甲 ○於該時確實感覺如此，
    亦難認其所述有何不可採信之處，是辯護意旨此部分所辯，
    亦難採信。又以告訴人即證人甲 ○於本院審理中已就被告是
    否違反其意願而為上述二次行為明確證稱：如果被告沒有說
    下體有女鬼，我不會讓他把手指伸進去（指第一次）；以及
    被告沒有經過我的同意而將手指插入我的下體（指第二次）
    等語（參見本院卷九十九年九月二十日審判筆錄第十六、十
    八頁）。準此，被告顯然係以驅鬼、改運而致告訴人甲 ○之
    心理受壓制之情況下違反告訴人甲 ○之意願，以及違反告訴
    人甲 ○之意願而分別為上述二次行為，根本非兩情相悅所為
    ，是辯護意旨此部分所辯，亦難憑採。又證人丁○○於本院
    審理中雖證述：甲 ○製作警詢筆錄時，覺得甲 ○精神狀況有
    點問題，有點恍惚，反應有點慢，精神不太好，眼神沒辦法
    一直對焦，感覺有點失神等語；惟亦證述稱：甲 ○並未到精
    神異常，又能正確理解我所詢問問題之意思，並答的出來等
    語（均參見本院卷九十九年八月十九日審判筆錄第九—十一
    頁），依此，則告訴人甲 ○既能正確理解並回答製作警詢筆
    錄之員警丁○○所詢問之問題，甚至可清楚指述如何與被告
    結識，及自九十九年一月十九日起至報警處理時止與被告之
    互動情形，且所述此情均與被告於偵審中所自承之情節大致
    相符，則堪認告訴人甲 ○之意識清楚，且能正確理解並依其
    理解而為陳述，是以辯護意旨此部分所辯，亦難採信。
  (三)又被告前於偵查中經檢察官徵得伊同意後將伊送請內政部警
    政署刑事警察局對伊進行測謊鑑定，該鑑定結果亦認：受測
    人乙○○於測前會談否認將手指插入0000-0000 （即甲 ○）
    的陰道，亦否認將手伸入她的衣服裏面摸撫她的胸部，經測
    試結果呈不實反應一節，此有該局出具之九十九年四月十二
    日刑鑑字第0990047754號鑑定書暨所附之相關測謊鑑定資料
    一份在卷可憑（參見偵卷第四六—五十頁）。辯護意旨對此
    雖謂測謊鑑定結果僅能證明被告曾有親吻甲 ○、撫摸甲 ○下
    體之行為，但有無違反甲 ○意願則無從據此得知云云，惟觀
    之被告自警詢及偵查中以來先是否認曾將手指插入甲 ○性器
    官、撫摸甲 ○胸部云云（參見偵卷第四—七、三二—三五頁
    ），惟嗣後於本院準備程序中又改辯稱：只有用手指插入甲
    ○性器官一次即九十九年一月三十一日那次，九十九年一月
    二十七日那天沒有云云（參見本院卷九十九年七月二十一日
    準備程序筆錄第二頁），準此，可認被告之供述顯係隨著證
    據調查之程度，以及其掌握告訴人甲 ○陳述之程度而有所變
    易，且此一變易又前後反覆矛盾不一，本難採信。是此一測
    謊鑑定結果反而更能佐證告訴人即證人甲 ○前揭證述之憑信
    性，則被告為上述二次以手指插入告訴人甲 ○下體內之行為
    時確均有違反告訴人甲 ○之意願，殆無疑義，是此一測謊鑑
    定書確可為本件犯罪事實之補強證據，則辯護意旨此部分所
    辯，亦難採信。
  (四)綜上所述，足認被告前開所辯，要屬事後避重就輕推諉卸責
    之詞，殊無可採。從而，本件事證已臻明確，被告犯行洵堪
    認定，應予依法論科。
三、核被告所為，係犯刑法第二百二十一條第一項之強制性交罪
    。被告於上揭二時地對告訴人甲 ○為二次強制性交行為，每
    次性交之獨立性均極為薄弱，依一般社會觀念難以強行分離
    ，各個舉動不過為犯罪行為之一部分，顯係基於單一犯意接
    續所為，侵害同一法益，為接續犯，僅論以一罪。爰審酌被
    告僅為滿足個人私慾，利用宗教信仰及一般人對鬼神畏懼之
    心，不顧告訴人甲 ○之感受，對告訴人甲 ○為強制性交得逞
    ，嗣後又利用告訴人甲 ○之信任而於邀約後再違反告訴人甲
    ○之意願對之為強制性交行為，嚴重危害告訴人甲 ○之身體
    性自主決定權，並斟酌被告之犯罪手段惡劣、犯後猶飾詞圖
    辯、毫無悔意、態度不佳，認公訴意旨對被告具體求刑有期
    徒刑七年為適當等一切情狀，量處如主文所示之刑，以資懲
    儆。
四、公訴意旨另以：被告於九十九年一月二十四日至三十一日期
    間（扣除上述二次犯罪時間），另有在臺北縣板橋市溪北公
    園，利用告訴人甲 ○驅鬼及改運而心理仍受壓制之情況下，
    違反告訴人甲 ○之意願，以手指插入告訴人甲 ○性器官之方
    式，對告訴人甲 ○強制性交得逞一次。故認此部分亦涉犯刑
    法第二百二十一條第一項之強制性交罪嫌云云。惟查，告訴
    人即證人甲 ○於偵查中固證稱：隔天我跟被告在溪北公園內
    ，我躺在他腿上，在聊天的過程中，被告親吻我，幫我按摩
    ，並用手伸進我的褲子，插入我的生殖器官云云（參見偵卷
    第二六頁），惟其嗣後於本院審理中就此次被告是否有違反
    其意願以手指插入其下體內卻證稱以：「（檢察官問：妳當
    時在偵查中說，你們約在溪北公園，他請妳躺在他腿上，還
    在聊天的過程當中親妳、幫你按摩，還把手伸到妳的褲子裡
    ？）我忘記了，我只記得女鬼作法有伸進去，後來還有一次
    在臺北的河堤公園，他就是一邊親我一邊將手放進我的下體
    。」、「（審判長問：手指伸到妳下體驅鬼僅有一次？）還
    有一次是在臺北河堤公園。」、「（審判長問：手指插入下
    體僅有兩次？）我記得就這樣子。」等語（參見本院卷九十
    九年九月二十日審判筆錄第十七、二四頁），顯見告訴人即
    證人甲 ○就此次被告是否有違反其意願以手指插入其下體內
    所為之證述，前後矛盾不一且模糊不清而有嚴重瑕疵可指，
    並無從據以認定被告有此次強制性交之犯行。此外，復查無
    其他積極證據足以證明被告有何公訴意旨所指此次涉犯強制
    性交之犯行，此部分自不能證明被告犯罪，原應為無罪之諭
    知，惟公訴意旨認此部分與前述論罪科刑部分具有接續犯之
    實質上一罪關係，爰不另為無罪之諭知，併此敘明。
據上論斷，應依刑事訴訟法第二百九十九條第一項前段，刑法第
二百二十一條第一項，判決如主文。
本案經檢察官郭峻豪到庭執行職務。
中    華    民    國    99    年    10    月    29    日
                  刑事第二十庭    審判長法  官  林家賢
                                  
                                        法  官  陳明偉
 
                                        法  官  鄧雅心
上列正本證明與原本無異。
如不服本判決，應於判決送達後十日內，向本院提出上訴書狀，
並應敘述具體理由；其未敘述上訴理由者，應於上訴期間屆滿後
二十日內向本院補提理由書（均須按他造當事人之人數附繕本）
「切勿逕送上級法院」。
                                        書記官  許清秋
中    華    民    國    99    年    11    月    1     日

附錄本判決論罪科刑法條：

刑法第二百二十一條：
對於男女以強暴、脅迫、恐嚇、催眠術或其他違反其意願之方法
而為性交者，處三年以上十年以下有期徒刑。
前項之未遂犯罰之。

司法院資訊處製作；財團法人民間司法改革基金會備份。
